臺灣桃園地方法院刑事判決　　　　　　110年度審易字第801號
公　訴　人　臺灣桃園地方檢察署檢察官
被　　　告　王邵華




上列被告因詐欺案件，經檢察官提起公訴（110 年度偵字第6529
號、第9277號），被告於本院準備程序進行中，就被訴事實為有
罪之陳述，經本院告知簡式審判程序意旨，並聽取當事人之意見
後，本院合議庭裁定由受命法官獨任依簡式審判程序審理，判決
如下：
    主  文
甲○○犯如附表主文欄所示之罪，分別判處如附表主文欄所示之
刑。應執行有期徒刑拾月，如易科罰金，以新臺幣壹仟元折算壹
日。
未扣案之犯罪所得新臺幣拾伍萬元沒收。
未扣案之犯罪所得價值新臺幣拾貳萬貳仟元之數位點數利益，追
徵其價額。
    事實及理由
一、犯罪事實：
    甲○○因經濟困窘，分別為下列之犯行：
  ㈠甲○○於民國109 年11月8 日凌晨1 時33分許，使用交友應
    用程式（即交友APP ）Goodnight （下稱Goodnight ）以暱
    稱「新店人包養妹子」結識代號AE000-A000000 號成年女子
    （真實姓名年籍均詳卷，下稱A 女）後，分別為下列犯行：
  ⒈甲○○意圖為自己不法之所有，基於詐欺取財之犯意，於上
    開時間結識A 女後，旋使用Goodnight 語音通話功能，向A
    女誆稱其幫政府及公司居間工程，薪水雖不固定，但報酬是
    好幾百萬，其願以每月新臺幣（下同）60萬元之代價包養A
    女，並佯稱只要A 女交付10萬元，可以辦1 張信用卡（下稱
    「無限刷卡之信用卡」）給A 女，隨便A 女刷卡購物，由其
    負責繳付帳單費用，但需待申請到信用卡後，才能將包養的
    錢交給A 女，並還給A 女10萬元等語，致A 女不疑有他而陷
    於錯誤，於附表編號一所示之時間、地點，以性器官接合之
    方式，與甲○○為性交行為1 次，甲○○因此詐得A 女所提
    供性交服務之財產上不法利益1 次。
  ⒉甲○○另意圖為自己不法之所有，基於詐欺取財及詐欺得利
    之犯意，於上開性交行為結束後，復向A 女訛稱需先交付10
    萬元現金，待申請到「無限刷卡之信用卡」後，才能將包養
    的錢交給A 女，並還給A 女10萬元等語，致A 女不疑有他而
    陷於錯誤，於附表編號二所示之時間、地點，先交付現金10
    萬元予甲○○，再以性器官接合之方式，與甲○○為性交行
    為1 次，待性交行為結束後，甲○○無還款之意，竟承前犯
    意，接續向A 女誆稱其錢包及車子均遭友人拿走及開走，央
    以借用信用卡購買數位點數，只要申請取得「無限刷卡之信
    用卡」，原本信用卡之帳務均會清空等語，致A 女不疑有他
    而陷於錯誤，交付其所持用之行動電話（號碼詳卷，下稱A
    女之行動電話），供甲○○以該行動電話購買GASH POINT數
    位點數，並接續以A 女所申辦之國泰世華商業銀行股份有限
    公司信用卡（卡號詳卷，下稱「A 女國泰信用卡」）刷卡支
    付上開點數費用，共刷卡5 次，每次刷卡付費金額5,000 元
    ；以A 女所申辦台北富邦商業銀行股份有限公司信用卡（卡
    號詳卷，下稱「A 女富邦信用卡」）刷卡支付上開數位點數
    費用，共刷卡10次，每次刷卡付費金額5,000 元，甲○○以
    上開方式，共計詐得現金10萬元、A 女所提供性交服務之財
    產上不法利益1 次及價值共7 萬5,000 元之數位點數之不法
    利益。
  ⒊甲○○另意圖為自己不法之所有，基於詐欺得利及詐欺取財
    之犯意，於109 年11月12日某時，以Goodnight 向A 女誆稱
    因其為「無限刷卡之信用卡」之最後1 人，需多繳付5 萬元
    之費用等語，致A 女不疑有他而陷於錯誤，於附表編號三所
    示之時間、地點，以性器官接合之方式，與甲○○為性交行
    為1 次，並於性交行為結束後，交付現金5 萬元予甲○○，
    甲○○以上開方式，共計詐得A 女所提供性交服務之財產上
    不法利益1 次及現金5 萬元。嗣108 年11月17日後，A 女聯
    絡甲○○無著，且遭其封鎖後，方察覺有異報警處理，進而
    為警循線查悉上情。
  ㈡甲○○另意圖為自己不法之所有，基於詐欺得利之犯意，於
    109 年11月21日上午11時許前某時，使用Goodnight 以暱稱
    「新店人包養妹子」結識已成年之曾○婷（真實姓名年籍均
    詳卷）後，接續以Goodnight 傳送訊息向曾○婷誆稱：願以
    每月50萬元之代價包養曾○婷；其工作是投資股票及房地產
    ，目前手上還有1 個投資名額，只要投資10萬元，即可賺到
    37萬元，且可使用信用卡刷卡支付投資款項等語，致曾○婷
    不疑有他而陷於錯誤，於附表編號四所示時間、地點，以性
    器官接合之方式，與甲○○為性交行為1 次，並性交結束後
    ，為投資10萬元，而交付其所申辦之中國信託商業銀行股份
    有限公司信用卡（卡號詳卷，下稱「曾○婷中信信用卡」）
    、玉山商業銀行股份有限公司信用卡（卡號詳卷，下稱「曾
    ○婷玉山信用卡」）予甲○○，甲○○旋以曾○婷YAHOO 電
    子信箱（帳號詳卷）向東森得易購股份有限公司網站註冊成
    為會員，並以該會員帳戶購買My Card 數位點數，再接續以
    「曾○婷中信信用卡」刷卡支付上開點數費用，共刷卡3 次
    ，每次刷卡付費金額9,400 元；以「曾○婷玉山信用卡」刷
    卡支付上開點數費用，共刷卡2 次，每次刷卡付費金額9,40
    0 元，甲○○以上開方式，甲○○以上開方式，共計詐得曾
    ○婷所提供性交服務之財產上不法利益1 次及價值共4 萬7,
    000 元之數位點數不法利益。嗣曾○婷聯絡甲○○無著，且
    遭其封鎖後，方察覺有異報警處理，進而為警循線查悉上情
    。
二、證據名稱：
  ㈠被告甲○○分別於檢察官訊問、本院準備程序及審理中之自
    白。
  ㈡證人即告訴人A 女、曾○婷分別於警詢及檢察官訊問中之證
    述。
  ㈢109 年11月8 日監視器錄影畫面翻拍照片、車牌號碼000-00
    00號普通重型機車之車輛詳細資料報表、A 女與甲○○間之
    交友軟體Goodnight 對話紀錄擷圖、A 女所申辦之國泰世華
    商業銀行信用卡刷卡紀錄、A 女所申辦之富邦商業銀行信用
    卡刷卡紀錄、甲○○金融帳戶之銀行回應明細資料、中華郵
    政股份有限公司110 年4 月9 日儲字第1100091734號函暨檢
    附之甲○○帳戶客戶歷史交易清單、中國信託商業銀行股份
    有限公司110 年4 月15日中信銀字第110224839093478 號函
    暨檢附之甲○○帳戶存款交易明細、曾○婷與甲○○間之交
    友軟體Goodnight 對話紀錄擷圖、曾○婷所申辦之中國信託
    銀行信用卡消費成交回報、曾○婷所申辦之玉山銀行信用卡
    消費金額紀錄、109 年11月21日監視器錄影畫面翻拍照片、
    甲○○稅務電子閘門財產所得調件明細表、東森得易購股份
    有限公司110 年3 月26日EHS-東購法字（110 ）第00082 號
    函暨檢附之申請資料及消費紀錄、性侵害案件代號與真實姓
    名對照表。
三、論罪科刑：
  ㈠按刑法第339 條第1 項、第2 項分別規定詐欺取財罪及詐欺
    得利罪，前者之行為客體係指財物，後者則指取得債權、免
    除債務、延期履行債務或提供勞務等財物以外之財產上不法
    利益（最高法院86年度台上字第3534號判決要旨參照）。經
    查：
  ⒈次按詐欺得利罪之立法目的，既在懲罰行為人以不法手段獲
    取財產利益，此所謂財產利益，僅需依社會生活角度觀之，
    事實上具有財產價值者即足當之，不以該利益本身合於法律
    規定為必要。職此，性交易雖屬違反善良風俗之約定，惟被
    告若施用詐術因而獲得性交服務之利益，該利益客觀上既可
    認為具有財產價值，自仍該當詐欺得利罪之客體。否則若謂
    詐欺得利罪之利益，需以不違法或不違背善良風俗為要件，
    無異變相鼓勵行為人可任以欺罔手段獲取該等利益，使社會
    財產秩序更加紊亂，有違詐欺得利罪之立法本旨。查犯罪事
    實欄㈠、㈡中，被告偽以付費包養之意思，致A 女、曾○婷
    同意與其為性交行為，被告所為均屬施以詐術因而獲得性交
    服務之利益，揆諸前開判決意旨及說明，自構成詐欺得利罪
    。
  ⒉又犯罪事實欄㈠、⒉中，被告偽以借款之意思，向A 女取得
    「A 女國泰信用卡」及「A 女富邦信用卡」後，刷卡購買數
    位點數；犯罪事實欄㈡中，被告偽以刷卡投資之目的，向曾
    ○婷取得「曾○婷中信信用卡」及「曾○婷玉山信用卡」後
    ，刷卡購買數位點數，被告上開所為均屬施以詐術之行為。
    又數位點數係以電磁紀錄之方式儲存於伺服器，而供人在網
    際網路遊戲、影音中使用，具有一定之財產價值。被告施以
    詐術而取得數位點數，所取得者係屬財物以外之財產上不法
    利益，揆諸前開判決意旨及說明，自屬構成詐欺得利罪。
  ㈡核被告所為，分別係犯：
  ⒈就犯罪事實欄㈠、⒈及犯罪事實欄㈡所為，均係犯刑法第33
    9 條第2 項之詐欺得利罪。
  ⒉就犯罪事實欄㈠、⒉及⒊所為，均係犯刑法第339 條第1 項
    之詐欺取財罪及同條第2 項之詐欺得利罪。
  ㈢按數行為於同時同地或密切接近之時地實施，侵害同一之法
    益，各行為之獨立性極為薄弱，依一般社會健全觀念，在時
    間差距上，難以強行分開，在刑法評價上，以視為數個舉動
    之接續施行，合為包括之一行為予以評價，較為合理者，即
    屬接續犯，而為包括之一罪（最高法院96年度台上字第88號
    判決意旨參照）。犯罪事實欄㈠、⒉中，被告係在密切接近
    之時、地，對告訴人A 女實施詐術，侵害同一被害人即告訴
    人A 女之法益，而詐得性交服務及數位點數之財產上不法利
    益，上開行為之獨立性極為薄弱，依一般社會健全觀念，在
    時間差距上難以強行分開，在刑法評價上，應視為數個舉動
    之接續施行，合為包括之一行為予以評價，屬接續犯，祇論
    以1 詐欺得利罪。至犯罪事實欄㈡中，告訴人曾○婷雖有提
    供性交服務1 次及提供信用卡供被告刷卡支付數位點數費用
    5 次之行為，惟此係告訴人曾○婷該次遭受詐騙而分次交付
    財產上不法利益之結果，應認係同一財產法益遭受侵害，只
    成立1 詐欺取財罪。
  ㈣犯罪事實欄㈠、⒉及⒊中，被告各以一行為觸犯詐欺得利罪
    、詐欺取財罪，為異種想像競合犯，應均依刑法第55條規定
    ，從一重論以詐欺取財罪處斷。
  ㈤被告所犯上開詐欺取財罪2 罪、詐欺得利罪2 罪，共4 罪間
    ，犯意各別，行為互殊，應分論併罰。
  ㈥爰審酌被告正值青壯，不思以正當方式獲取財物，竟圖不勞
    而獲，恣意施以詐術，致告訴人2 人受有財產損害，所為實
    無可取，被告雖坦承犯行，非無悔意，然尚未賠償告訴人2
    人之損失，得到告訴人2 人之原諒，兼衡以被告生活及經濟
    狀況、素行、年紀及智識程度等一切情狀，分別量處如附表
    「主文欄」所示之刑，並定如主文所示之應執行刑，及就各
    宣告刑與所定應執行刑，均諭知易科罰金之折算標準，以示
    懲儆。
四、沒收：
  ㈠查被告詐得現金共15萬元（計算式：犯罪事實欄㈠、⒉詐得
    現金10萬元+ 犯罪事實欄㈠、⒊詐得現金5 萬元＝詐得現金
    15萬元），均屬被告之犯罪所得，且並未實際合法發還予告
    訴人A 女，應均依刑法第38條之1 第1 項前段規定諭知沒收
    。
  ㈡末查，被告詐得價值共12萬2,000 元數位點數不法利益（計
    算式：犯罪事實欄㈠、⒉詐得價值7 萬5,000 元數位點數+
    犯罪事實欄㈡詐得價值4 萬7,000 元數位點數＝詐得價值12
    萬2,000 元數位點數），均屬被告之犯罪所得，且並未實際
    合法發還予告訴人2 人，應均依刑法第38條之1 第1 項前段
    規定諭知沒收，並於全部或一部不能沒收或不宜執行沒收時
    ，依同條第3 項之規定追徵其價額。
五、應依刑事訴訟法第273 條之1 第1 項、第299 條第1 項前段
    、第310 條之2 、第454 條第1 項，刑法第339 條第1 項、
    第2 項、第55條、第41條第1 項前段、第8 項、第51條第5
    款、第38條之1 第1 項前段、第3 項，刑法施行法第1 條之
    1 第1 項，判決如主文。
六、如不服本判決應於收受判決後20日內向本院提出上訴書狀，
    並應敘述具體理由。其未敘述上訴理由者，應於上訴期間屆
    滿後20日內向本院補提理由書（均須按他造當事人之人數附
    繕本）「切勿逕送上級法院」。
本案由檢察官凌于琇提起公訴，經檢察官李孟亭到庭執行職務。
中    華    民    國   110    年    10    月    22    日
                  刑事審查庭  法  官  李雅雯
以上正本證明與原本無異。
如不服本判決應於收受判決後20日內向本院提出上訴書狀，並應
敘述具體理由。其未敘述上訴理由者，應於上訴期間屆滿後20日
內向本院補提理由書（均須按他造當事人之人數附繕本）「切勿
逕送上級法院」。
                              書記官  陳佩伶  
中    華    民    國   110    年    10    月    25    日
附錄本案論罪科刑法條：
中華民國刑法第339 條（普通詐欺罪）
意圖為自己或第三人不法之所有，以詐術使人將本人或第三人之
物交付者，處5 年以下有期徒刑、拘役或科或併科50萬元以下罰
金。
以前項方法得財產上不法之利益或使第三人得之者，亦同。
前二項之未遂犯罰之。
 
 
 
 
附表：
┌──┬────┬───┬────────┬─────┬─────────┬────────┐
│編號│犯罪事實│被害人│  時 間 / 地 點 │詐得財物（│  詐得之不法利益  │ 主    文    欄 │
│    │        │      │                │新臺幣）元│                  │                │
├──┼────┼───┼────────┼─────┼─────────┼────────┤
│ 一 │犯罪事實│A女   │109 年11月8 日上│無        │A 女所提供性交服務│甲○○犯詐欺得利│
│    │欄㈠、⒈│      │午某時，在桃園市│          │之財產上不法利益。│罪，處有期徒刑參│
│    │        │      │平鎮區高雙路70號│          │                  │月，如易科罰金，│
│    │        │      │「點汽車旅館」內│          │                  │以新臺幣壹仟元折│
│    │        │      │                │          │                  │算壹日。        │
├──┼────┼───┼────────┼─────┼─────────┼────────┤
│ 二 │犯罪事實│A女   │109 年11月9 日某│現金10萬元│A 女所提供性交服務│甲○○犯詐欺取財│
│    │欄㈠、⒉│      │時，在桃園市桃園│          │之財產上不法利益。│罪，處有期徒刑參│
│    │        │      │區經國路721 號「│          │                  │月，如易科罰金，│
│    │        │      │六星汽車旅館」  │          │                  │以新臺幣壹仟元折│
│    │        │      │                │          │                  │算壹日。        │
├──┼────┼───┼────────┼─────┼─────────┼────────┤
│ 三 │犯罪事實│A女   │109 年11月13日某│現金5 萬元│A 女所提供性交服務│甲○○犯詐欺取財│
│    │欄㈠、⒊│      │時，在桃園市楊梅│          │之財產上不法利益。│罪，處有期徒刑參│
│    │        │      │區新農街245 巷17│          ├─────────┤月，如易科罰金，│
│    │        │      │號「風格時尚精品│          │價值共7 萬5,000 元│以新臺幣壹仟元折│
│    │        │      │旅館」          │          │之GASH POINT數位點│算壹日。        │
│    │        │      │                │          │數之財產上不法利益│                │
├──┼────┼───┼────────┼─────┼─────────┼────────┤
│ 四 │犯罪事實│曾○婷│109年11月21日上 │無        │曾○婷所提供性交服│甲○○犯詐欺得利│
│    │欄㈡    │      │午11時許，至桃園│          │務之財產上不法利益│罪，處有期徒刑參│
│    │        │      │市中壢區正光街19│          ├─────────┤月，如易科罰金，│
│    │        │      │1 號「168Motel」│          │價值共4 萬7,000 元│以新臺幣壹仟元折│
│    │        │      │。              │          │之My Card 數位點數│算壹日。        │
│    │        │      │                │          │之財產上不法利益。│                │
└──┴────┴───┴────────┴─────┴─────────┴────────┘